# 请教，境外是否有当地政府要求的审计报告？

提问人：yynnlou 时间：2011-06-02 10:05:42
请教一下，有没有人知道，中国企业在境外设立的子公司，当地政府是否有规定必须经过的审计项目，比如在中国境内的企业，每年工商年检需要的审计报告、外商投资企业需要外汇年检报告之类的？或者是有些国家有，有些国家没有，有没有人知道哪些国家有，哪些国家没有呢？

回答人：chenyiwei
不同国家的法律和监管环境差异很大。建议你向中国驻拟投资国家的使领馆的商务处了解，或者向拟投资国家在中国设立的代表机构了解。